【裁判字號】    98,抗,401
【裁判日期】    981228
【裁判案由】    延長羈押
【裁判全文】
臺灣高等法院高雄分院刑事裁定           98年度抗字第401號
抗  告  人
即  被  告  甲○○
選任辯護人  林石猛律師
            王碩禧律師
上列抗告人因違反毒品危害防制條例等案件，不服臺灣高雄地方
法院中華民國98年12月1 日延長羈押裁定（98年度訴字第1220號
），提起抗告，本院裁定如下：
    主  文
抗告駁回。
    理  由
一、按被告經法官訊問後，而有下列情形之一，非予羈押，顯難
    進行追訴、審判或執行者，得羈押之︰(一)逃亡或有事實足認
    為有逃亡之虞者；(二)有事實足認為有湮滅、偽造、變造證據
    或勾串共犯或證人之虞者；(三)所犯為死刑、無期徒刑或最輕
    本刑為5 年以上有期徒刑之罪者。又按羈押被告，偵查中不
    得逾2 月，審判中不得逾3 月，但有繼續羈押之必要者，得
    於期間未滿前，經法院依第101 條或第101 條之1 之規定訊
    問被告後，以裁定延長之，刑事訴訟法第101 條第1 項、第
    108 條第1 項前段分別定有明文。
二、原裁定以：被告甲○○因違反毒品危害防制條例等案件，經
    訊問後認其所犯毒品危害防制條例第4 條第1 項、第2 項販
    賣第一、二級毒品罪嫌重大，且有事實足認為有勾串共犯、
    證人之虞，所犯均為死刑、無期徒刑、最輕本刑為5 年以上
    有期徒刑之罪，非予羈押顯難進行審判、執行，而有羈押之
    必要，依法於民國（下同）98年9 月9 日執行羈押並禁止接
    見、通信。嗣於羈押期間屆滿前，經訊問被告後，因尚有證
    人未到庭作證，且已到庭作證之證人證述，亦有翻異前詞之
    情形，認上開羈押被告原因仍然存在，而有繼續羈押被告及
    禁止接見通信之必要，乃裁定自98年12月9 日起延長羈押2
    月，並禁止接見通信，經核與法並無不合。
三、抗告意旨略以：本案進行審理後，大部分證據及證人均已訊
    問調查完畢，縱有其他共同被告或證人翻異前詞，實為其他
    共同被告行使訴訟上防禦權；且抗告人遭羈押禁見迄今，並
    無證據可認被告有勾串共犯或證人之虞，況證人經合法傳喚
    一再不到庭，亦非可作為延長羈押之理由。抗告人顯無刑事
    訴訟法第101 條第1 項第2 、3 款之羈押原因，原審遽為延
    長羈押之裁定，顯有未洽，爰提起抗告，狀請撤銷原裁定云
    云。
四、經查：法院依法羈押被告旨在確保訴訟程序得以順利進行、
    或為確保證據之存在與真實或為確保嗣後刑罰之執行，對被
    告所實施剝奪其人身自由之強制處分。被告有無羈押之必要
    ，法院僅須審查被告犯罪嫌疑是否重大、有無羈押原因、以
    及有無賴羈押以保全偵查、審判或執行之必要，由法院就具
    體個案情節予以斟酌決定。如就客觀情事觀察，法院許可羈
    押之裁定或延長羈押之裁定，在目的與手段間之衡量並無明
    顯違反比例原則情形，即無違法或不當可言。本件抗告人即
    被告甲○○與蘇招華、劉文澎、莊起仁涉犯毒品危害防制條
    例第4 條第1 項、第2 項之販賣第一級、第二級毒品罪，經
    原審訊問後，認被告犯罪嫌疑重大，有事實足認有勾串共犯
    或證人之虞，且所犯最輕本刑為5 年以上有期徒刑之罪，而
    有羈押之必要，依刑事訴訟法第101 條第1 項第2 款、第3
    款之規定，於98年9 月9 日執行羈押並禁止接見通信，復於
    98年12月1 日裁定延長羈押並禁止接見通信在案。茲原審於
    98年9 月28日行準備程序時諭知應於審判期日傳喚證人蘇招
    華、劉文澎、莊起仁、張嘉雯、董豐銘、李億倫；嗣於同年
    11月10日進行審判程序時，僅依法對證人蘇招華、劉文澎、
    董豐銘、李億倫進行詰問調查，尚有證人莊起仁、張嘉雯未
    到庭接受詰問調查，而上開證人到庭證述亦確有翻異前詞之
    事，有原審98年度訴字第1220號案卷可憑，足見被告仍有勾
    串共犯或證人之虞，其此項羈押原因仍然存在甚明。又被告
    所涉犯最輕本刑為5 年以上有期徒刑之罪之羈押原因仍然存
    在，並非詰問相關證人完畢即當然不存在。原審為確保審判
    程序之順利進行及執行，認被告上開羈押原因仍然存在，因
    而裁定延長羈押2 月，就目的與手段之衡量，經核並未違反
    比例原則，自無違誤。是被告仍執前詞，指摘原裁定不當，
    為無理由，應予駁回。
據上論結，應依刑事訴訟法第412 條，裁定如主文。
中    華    民    國    98    年    12    月    28    日
                  刑事第四庭    審判長法  官  蕭權閔
                                      法  官  李嘉興
                                      法  官  林水城
以上正本證明與原本無異。
不得再抗告。
中    華    民    國    98    年    12    月    28    日
                                      書記官  林佳蓉

司法院資訊處製作；財團法人民間司法改革基金會備份。
